---
title: "Предобработка данных AERONET"
output:
  html_document:
    df_print: paged
  pdf_document: default
  html_notebook: default
---

```{r setup, message=FALSE, warning=FALSE}
library(tidyverse)
library(pls)
library(gridExtra)
library(knitr)
library(viridis)

#"""
#Функция применяет к каждому столбцу каждую функцию в списке аргументов
#"""
multi.sapply <- function(...) {
    arglist <- match.call(expand.dots = FALSE)$...
    
    var.names <- sapply(arglist, deparse)
    print(var.names)
    has.name <- (names(arglist) != "")
    var.names[has.name] <- names(arglist)[has.name]
    arglist <- lapply(arglist, eval.parent, n = 2)
    print(arglist)
    x <- arglist[[1]]
    arglist[[1]] <- NULL
    print(FUN)
    result <- sapply(arglist, function (FUN, x) sapply(x, FUN), x)
    colnames(result) <- var.names[-1]
    return(result)
}
```


## Теоретические сведения

Первое, что мы будем делать - это проверим применимость эффекта Умова для данных сети AERONET. Для этого воспользуемся AERONET Inversion Product. Именно он содержит расчет функции распределения, пеобходимой для вычисления геометрического сечения частиц, а также значения коэффициентов ослабления и лидраного отношения.

$$
A = \frac{\pi S_{11}(180^\circ)}{k^2 G} = \frac{\pi \alpha_{ext}/LR}{G}
$$
где $\alpha_{ext}$ - коэффициент ослабления, $LR$ - лидарное отношение, $G$ - геометрическое сечение частиц.


Оценить $G$ можно двумя способами - 1) по известной функции распределения; 2) по оценке объема частиц при логнормальном распределении.

В первом случае это будет выглядеть следующим образом:

$$
\begin{eqnarray}
\frac{dN}{d\ln r}&= &\frac{3}{4\pi r^3}\frac{dV}{d\ln r}&&\\
\frac{dG}{d\ln r}&= &\pi r^2 \frac{dN}{d\ln r} &= &\frac{3}{4r}\frac{dV}{d\ln r}
\end{eqnarray}
$$
Таким образом,

$$
G = \int_{r_0}^{r_1} \frac{3}{4r}\frac{dV}{d\ln r} d\ln r = \sum  \frac{3}{4r}\frac{dV}{d\ln r} \Delta \ln r
$$
Во втором случае воспользуемся оценками объема частиц по данным AERONET. Мы для этого имем параметры распределенения, такие как:

1. $V$ - объем часиц в единице объема
2. $r_m$ - медианный радиус
3. $\sigma$ - полуширина распределения
4. $\mu = \ln r_m$

При этом объемная концентрация $V$ связана со счетной $N$ посредством выражения:

$$
\begin{eqnarray}
V_0 & = &\frac{4}{3}\pi N_0 \exp(3\mu+4.5\sigma^2)\\
\mu_v &=& \mu+3\sigma^2\\
G_0 &=&\pi N_0 \exp(2\mu+2\sigma^2)
\end{eqnarray}
$$
Отсюда выразив $N_0$ через $V_0$ и подставив в выраение для $G_0$ получим:

$$
\begin{eqnarray}
N_0 &=& \frac{3 V_0}{4 \pi}\exp(-3\mu-4.5\sigma^2) \\
G_0 &=& \pi \frac{3 V_0}{4 \pi}\exp(-3\mu-4.5\sigma^2)\exp(2\mu+2\sigma^2) \\
G_0 &=& \frac{3V_0}{4}\exp(-\mu_v+0.5\sigma^2)
\end{eqnarray}
$$

```{r include=FALSE}
G0<-function(V0, Rm, Std){
  tmp<-3.0/4.0*V0*exp(-log(Rm)+ 0.5*Std**2)
  tmp
}

G1<-function(dvdlnr, r){
  dlnr = log(r[2]/r[1]);
  ext<-sum(3*dvdlnr/(4*r))*dlnr;
}

GeomAlb <- function(Ext, LR, G) {
  pi*Ext/(LR*G)
}

G2<-function(VF, RF, SF, VC, RC, SC){
  G0(VF, RF, SF) + G0(VC, RC,SC);
}
```

В случае же двумодального распределения, суммарное сечениче частиц будет суммой сеченй каждой из мод.

В итоге по рассматриваемому датасету мы получим 3 апроксимации геометрического сечения.

## Подготовка данных

загрузим данные и оставим те измерения, в которых сферичность была меньше 15%.

```{r message=FALSE, warning=FALSE, include=FALSE}
aeronet_orig <- read.csv("data/20040101_20211222_Ussuriysk.all", 
                         header = TRUE,
                         skip = 6)
aeronet <- filter(aeronet_orig, Sphericity_Factor...<15)
```

Теперь, кодгда датасет содержит необходимые измерения произведем оценку сечения частиц:

```{r include=FALSE}
GA0_tot <- apply(aeronet[,c(77,79,80,13,115)], 1, function(x){
  G <- G0(x[1], x[2], x[3])
  GeomAlb(x[4], x[5], G)
})

GA1_tot <- apply(aeronet[,c(81, 83, 84, 85, 87, 88, 13,115)], 1,function(x) {
  G<-G2(x[1], x[2], x[3], x[4], x[5], x[6])
  GeomAlb(x[7], x[8], G)
})

R <- 10**(log10(0.05)+(seq(22)-1)*log10(15/0.05)/21)

G2_tot <- apply(aeronet[,c(54:75)], 1, function(x){
  G1(x, R)
})

GA2_tot <- apply(aeronet[,c(54:75, 13, 115)], 1, function(x){
  G <- G1(x[c(1:22)], R)
  GeomAlb(x[23], x[24], G)
})

analysis.aeronet <- data.frame(log10(GA0_tot), log10(GA1_tot), log10(GA2_tot),
                               aeronet$Depolarization_Ratio.870nm.,
                               aeronet$Refractive_Index.Real_Part.870nm.,
                               aeronet$Refractive_Index.Imaginary_Part.870nm.)

colnames(analysis.aeronet) <- c("GA0", "GA1", "GA2", "MuL", "ReIdx", "ImIdx")
analysis.aeronet <- filter(analysis.aeronet, ReIdx<1.6)
```

Исходная таблица приведена ниже (первые 6 строк). Солбцы:

1. GA0 десятичный логарифм геометрического альбедо (сечение вычислено из апроксимации исниного распределения одномодальной логнормальной функцией)

2. GA1 десятичный логарифм геометрического альбедо (сечение вычислено из апроксимации исниного распределения бимодальной логнормальной функцией)

3. GA2 десятичный логарифм геометрического альбедо (сечение вычислено из истиной функции распределния объемов частиц по размерам)

4. MuL линейное деполяризационное отношение (длина волны 0.87 мкм)

5. ReIdx, ImIdx - действительная и мнимая части показателя преломления

```{r echo=FALSE, message=FALSE, warning=FALSE, paged.print=FALSE}
kable(head(analysis.aeronet))
```

Эффект Умова устанавливает линейную связь между логарифмом геометрического альбедо и логарифмом максимальной степени поляризации []. Учеными было показано, что существует также линейная связь между логарифмом геометрического альбедо и степенью линейной деполяризации в обратном направлении.

Рассмотрим существование линейной связи между логарифмом геометрического альбедо и следущими параметрами: линейной деполяризация ($\mu_l$), действительная ($real(m)$) и мнимая ($imag(m)$) части коэффициента преломления. 

```{r echo=FALSE}
fit0.eq1 <- lm(formula='GA0~MuL', data = analysis.aeronet)
fit0.eq2 <- lm(formula='GA0~MuL+ReIdx', data = analysis.aeronet)
fit0.eq3 <- lm(formula='GA0~MuL+ReIdx+ImIdx', data = analysis.aeronet)


fit1.eq1 <- lm(formula='GA1~MuL', data = analysis.aeronet)
fit1.eq2 <- lm(formula='GA1~MuL+ReIdx', data = analysis.aeronet)
fit1.eq3 <- lm(formula='GA1~MuL+ReIdx+ImIdx', data = analysis.aeronet)

fit2.eq1 <- lm(formula='GA2~MuL', data = analysis.aeronet)
fit2.eq2 <- lm(formula='GA2~MuL+ReIdx', data = analysis.aeronet)
fit2.eq3 <- lm(formula='GA2~MuL+ReIdx*ImIdx', data = analysis.aeronet)
```

Статистика подгона некоторых моделей:

```{r}
summary(fit1.eq1)

summary(fit1.eq2)

summary(fit1.eq3)
```
```{r}
jet.colors <-
  colorRampPalette(c("#00007F", "blue", "#007FFF", "cyan",
                     "#7FFF7F", "yellow", "#FF7F00", "red", "#7F0000"))
```


```{r echo=FALSE}
theme_set(theme_light())

p1 <- ggplot()+
  geom_point(mapping = aes(x=analysis.aeronet$GA1, y=predict(fit1.eq1), 
                           color=analysis.aeronet$ReIdx))+
  geom_abline(slope = 1, intercept = 0)+
  scale_colour_gradientn(colours=jet.colors(6))+
  geom_rug(mapping = aes(x=analysis.aeronet$GA1, color=analysis.aeronet$ReIdx))+
  #scale_color_viridis(discrete = FALSE, option = "D")+
  xlim(-2, -0.5)+
  ylim(-2, -0.5)+
  labs(x="",y="", color="Re(m)")
  

p2 <- ggplot()+
  geom_point(mapping = aes(x=analysis.aeronet$GA1, y=predict(fit1.eq2), 
                           color=analysis.aeronet$ReIdx))+
  geom_abline(slope = 1, intercept = 0)+
  scale_color_continuous()+
  geom_rug(mapping = aes(x=analysis.aeronet$GA1, color=analysis.aeronet$ReIdx))+
  scale_colour_gradientn(colours=jet.colors(6))+
  xlim(-2, -0.5)+
  ylim(-2, -0.5)+
  labs(x="",y="Geom. Alb. (predicted)", color="Re(m)")

p3 <- ggplot()+
  geom_point(mapping = aes(x=analysis.aeronet$GA1, y=predict(fit1.eq3), 
                           color=analysis.aeronet$ReIdx))+
  geom_abline(slope = 1, intercept = 0)+
  scale_color_continuous()+
  geom_rug(mapping = aes(x=analysis.aeronet$GA1, color=analysis.aeronet$ReIdx))+
  scale_colour_gradientn(colours=jet.colors(6))+
  xlim(-2, -0.5)+
  ylim(-2, -0.5)+
  labs(x="Geom. Alb. (measured)",y="", color="Re(m)")

grid.arrange(p1, p2, p3, ncol=1)

```
```{r}
a.fig <- lm(analysis.aeronet$GA1~analysis.aeronet$MuL)
a.conf <- confint(a.fig)

b.fig <- lm(analysis.aeronet$GA1~analysis.aeronet$ReIdx)
b.conf <- confint(b.fig)

c.fig <- lm(analysis.aeronet$GA1~analysis.aeronet$ImIdx)
c.conf <- confint(c.fig)

par(mfrow = c(1, 3), mar = c(4, 4, 2, 1), oma = c(0, 0, 2, 0))

  plot(analysis.aeronet$MuL, analysis.aeronet$GA1, 
       main="Geom. Alb. and mu_l")
  abline(a.fig, col='red')
  abline(a.conf[,1], lty=3, col='red')
  abline(a.conf[,2], lty=3, col='red')
  grid()
  plot(analysis.aeronet$ReIdx, analysis.aeronet$GA1, 
       main="Geom. Alb. and Reidx")
  abline(b.fig, col='red')
  abline(b.conf[,1], lty=3, col='red')
  abline(b.conf[,2], lty=3, col='red')
  grid()
  plot(analysis.aeronet$ImIdx, analysis.aeronet$GA1, 
       main="Geom. Alb. and Imidx")
  abline(c.fig, col='red')
  abline(c.conf[,1], lty=3, col='red')
  abline(c.conf[,2], lty=3, col='red')
  grid()
  mtext("", outer = TRUE)



```





